【裁判字號】    90,上訴,751
【裁判日期】    900613
【裁判案由】    偽造貨幣
【裁判全文】
臺灣高等法院臺中分院刑事判決                      九十年度上訴字第七五一號
    上  訴  人
    即      告  丁○○
    指定辯護人  本院公設辯護人  甲○○
右上訴人因偽造貨幣案件，不服臺灣台中地方法院九十年度訴字第四三三號中華民國
九十年三月十二日第一審判決（起訴案號：臺灣台中地方法院檢察署八十九年度偵字
第一九九六六號），提起上訴，本院判決如左：
      主  文
上訴駁回。
      事  實
一、丁○○前於民國（下同）八十二年間因違反商標法案件，經台灣台中地方法院判
    處有期徒刑四月，緩刑三年；又於八十三年間因竊盜案件，經台灣台中地方法院
    判處拘役四十日，本院判決駁回上訴確定，於八十四年四月二十七日執行完畢（
    均不構成累犯），仍不知悔改，因打電話與在自由時報廣告欄內刊登「金卡借你
    刷錢換錢0000000000」之某姓名年籍不詳之成年男子聯絡，竟於八十
    九年十二月二日，以新台幣（下同）一萬五千元之代價，在台中市○○路附近某
    處，向該姓名年籍不詳之成年男子購買偽造之通用貨幣即新版一千元偽鈔五十張
    （編號均為：ＢＬ七七七九二四ＵＪ）。嗣丁○○收受該等一千元偽鈔之後，復
    基於概括之犯意，自八十九年十二月五日十時許起至同日十七時三十分許止，先
    後在台中縣神岡鄉○○路一五二四號附近數家店面及其內「小泉茶吧」店面，連
    續持以行使交付數張一千元偽鈔，向該等店面購買洋菸二十一包、蜂蜜香皂二盒
    、德獅牌青草膏一包及金桔茶等物品，前後共約一萬五、六千元。嗣於八十九年
    十二月五日十七時五十分許，在台中縣神岡鄉○○村○○路與神圳路口，經警實
    施臨檢時當場查獲，並扣得其新版一千元偽鈔二十九張、一千元真鈔一百一十張
    、洋菸二十一包、蜂蜜香皂二盒、德獅牌青草茶一包及金桔茶二包，繼而復在上
    址「小泉茶吧」扣得新版一千元偽鈔一張。
二、案經台中縣警察局豐原分局報告台灣台中地方法院檢察署檢察官偵查起訴。
      理  由
一、訊據上訴人即被告丁○○（下稱被告）對於右揭購買千元偽鈔行使之事實坦認不
    諱，僅辯稱：其車上被警方查扣之物品，在警訊時承認係以偽鈔所購得之自白不
    實在云云，經查：被告於警訊中供承：「洋菸二十一包、蜂蜜皂二盒、德獅牌青
    草膏一包、金桔茶二杯，均是用仟元偽鈔所換取得來．．．我拿偽鈔向檳榔攤等
    商店購買物品，共使用有二十幾次」等語（見偵查卷第十二頁），復經證人即「
    小泉茶吧」老闆乙○○於警訊時指述被告持千元偽鈔向其購買商品等情明確（見
    偵查卷第九頁反面），並有上述查獲之一千元偽鈔三十張、洋菸、蜂蜜香皂、青
    草茶及金桔茶等物扣案可證。查扣之一千元新鈔三十張，均無水印、變色油墨及
    隱藏字，而其中安全線為非整條，無面額數字，僅以亮光漆用手工塗填五段顯露
    部分，並無折光變色效果，又該等新鈔就紙質、印刷方式及油墨等防衛功能而言
    ，均與真鈔不同，並有中央銀行發行局九十年一月九日九○台央發字第○三○○
    ○九一七一號函一紙附卷可稽（見偵查卷第三十七頁）。是本件事證明確，被告
    之自白核與事實符合，自可採為證據，其於本院之辯解，無非責飾詞，核無可採
    ，其犯行堪以認定。
二、核被告所為，係犯刑法第一百九十六條第一項前段行使偽造之通用紙幣罪。被告
    行使偽造之通用紙幣，本即含有詐欺之性質，不另論以詐欺罪責。被告先後多次
    行使偽造通用紙幣之行為，時間緊接，所犯罪名相同，顯係基於概括犯意為之，
    為連續犯，應依刑法第五十六條之規定以一罪論，並加重其刑。原審依據上述理
    由，適用刑法第五十六條、第一百九十六條第一項、第二百條，罰金罰鍰提高標
    準條例第一條前段，並審酌被告之素行、犯罪之動機、目的、手段，其行使偽造
    之通用紙幣，嚴重破壞國家貨幣之信用及交易秩序，犯罪所生之損害非輕，暨其
    犯後態度等一切情狀，量處被告有期徒刑三年六月之刑。並敘明扣案之被告所持
    供行使之偽造新版千元紙幣三十張，乃偽造之通用紙幣，不問屬於犯人與否，應
    依刑法第二百條規定諭知沒收。核其認事用法俱無不當，量刑亦稱允洽，被告猶
    執陳詞原審量刑過重而指摘原判決不當，其上訴為無理由，應駁回其上訴。
據上論斷，應依刑事訴訟法第三百六十八條，判決如主文。
本案經檢察官丙○○到庭執行職務。
中      華      民      國    九十      年      六      月     十三     日
                              臺灣高等法院臺中分院刑事第  庭
                                    審判長法  官  林  榮  龍
                                          法  官  黃  日  隆
                                          法  官  江  錫  麟
右正本證明與原本無異。
如不服本判決應於收受送達後十日內向本院提出上訴書狀，其未述上訴之理由者並
得於提起上訴後十日內向本院補提理由書（均須按他造當事人之人數附繕本）。
                                          書記官  謝  雅  惠
中      華      民      國      九十       年     六     月    十四     日
                                                                        Ｒ


司法院資訊處製作；財團法人民間司法改革基金會備份。
